---
title: "Tarea 2"
author: "Santin Gallardo 135936"
output: html_document
---
---
title: "Tarea num 2"
author: "Santin Gallardo 135936"
output: html_document
---

title: "Tarea 2"
author: "Santin Gallardo 135936"
output: html_document
---

Pregunta 1

```{r}
library(datasets)
data(iris)
?iris
str(iris)
```

El conjunto de datos muestra 5 columnas con 150 flores de tres tipos diferentes. Estos datos muestran el largo y ancho del petalo y del sepalo, ademas del tipo de flor.

Pregunta 2

```{r}
str(iris)
sapply(iris,class)
```

Se muestran cuatro columnas numéricas y una que contiene caracteres.

Pregunta 3

```{r}
x<-is.na(iris)
sum(x)
```

Se tienen 0 valores con NA

Preguntas 4 y 5

```{r}
colSums(iris[,-5])
colMeans(iris[,-5])
sapply(iris[,-5],sum)
sapply(iris[,-5],mean)
```

Pregunta 6

```{r}
which(iris[,1]>=5.84)
```

Pregunta 7

``` {r}
sum(which(iris[,1]>=5.84))
mean(which(iris[,1]>=5.84))
```

Pregunta 8

``` {r}
subset(iris,Sepal.Length>5.4 & Species=="setosa" )
```

Pregunta 9

``` {r}
subset(iris,Species %in%  c("setosa","virginica") & Sepal.Length > 5.4)
```

Pregunta 10

``` {r}
setwd("C:/Users/santin/Documents/Tarea 2R")
write.csv(tail(iris,6),file="UltimasObs.csv",row.names=F)
```

Pregunta 11

``` {r}
cuadratica <- function(a, b, c) {
        if(b^2-4*a*c>=0){
                print(c((-b+sqrt(b^2-4*a*c))/(2*a), (-b-sqrt(b^2-4*a*c))/(2*a)))
        }else {
                print(c("No existe Solucion en los Reales"))
        }
}
cuadratica(3,-1,-2)
cuadratica(9,12,4)
cuadratica(1,1,1)
```

Pregunta 12

``` {r}
anualidad <- function(n, i, P = 1, Vencida = TRUE) {
        suma<-0
        for(j in 1:n){
             suma<-suma+(1/(1+i))^j   
        }
        if(Vencida==TRUE){
                print(c(P*suma))
        }else{
                print(c(P*suma*(1+i)))
        }
        
}
anualidad(n=15,i=0.035)
anualidad(n=15,i=0.035,P=5000)
anualidad(n=15,i=0.035,P=5000,Vencida=F)
```
